Inventaris van het archief van het Productschap Zuivel en taakvoorgangers, 1932-2011
Nationaal Archief, Den Haag
- Productschap Zuivel en taakvoorgangers, 1.
  - Agenda’s, verslagen en vergaderstukken bestuur en commissies, 1.3.
    - Commissie Boerderijmelk en werkgroepen boerderijmelk., 1.3.16.
      - Stukken vriespuntbepaling melk (kwaliteitsonderzoek)., 1986-1994; 862-863; 2 omslagen
        - 1986-1992, 862
        - 1993-1994, 863
      - Vergaderstukken Werkgroep Bereiding Consumptiemelk., 1991-1992; 864; 1 omslag
      - Agenda’s en verslagen Werkgroep Bereiding Consumptiemelk., 1991-1992; 865; 1 omslag
      - Stukken Werkgroep Bereiding Consumptiemelk., 1991-1992; 866; 1 omslag
      - Stukken project reiniging melkwinningsapparatuur., 1992; 867; 1 omslag
      - Stukken Werkgroep Warmtebehandelde Melk., 1995-1996; 868; 1 omslag
      - Agenda’s en verslagen Werkgroep Regelgeving Consumptiemelk., 1993; 869; 1 omslag
      - Vergaderstukken Werkgroep Regelgeving Consumptiemelk., 1993; 870; 1 omslag
    - Commissie Diergezondheid en Kwaliteit Runderen., 1.3.17.
      - Agenda’s en verslagen Commissie Diergezondheid en Kwaliteit Runderen., 1997-2013; 871-873; 3 omslagen
        - 1997-1999, 871
        - 2000-2009, 872
        - 2010-2013, 873
      - Vergaderstukken gemeenschappelijk lichaam diergezondheid en kwaliteit., 1997-1999; 874-875; 2 omslagen
        - 1997-1998, 874
        - 1999, 875
      - Vergaderstukken Commissie Diergezondheid en Kwaliteit Runderen., 1997-2013; 876-893, 895-912; 37 omslagen
        - 1997, 876
        - 1997, 877
        - 1998, 878
        - 1998, 879
        - 1998, 880
        - 1999, 881
        - 1999, 882
        - 1999, 883
        - 1999, 884
        - 1999, 885
        - 1999, 886
        - 2000, 887
        - 2000, 888
        - 2001, 889
        - 2002, 890
        - 2002, 891
        - 2003, 892
        - 2004, 893
        - 2005 jan.-juni, 895
        - 2006 juli-dec., 896
        - 2007 jan.-juni, 897
        - 2007 juli-dec., 898
        - 2008 jan.-mei, 899
        - 2008 juni-, 900
        - 2008 juli-dec., 901
        - 2009 jan.-juni, 902
        - 2009 juli-dec., 903
        - 2010 jan.-juni, 904
        - 2010 juli-dec., 905
        - 2011 jan.-sep., 906
        - 2011 okt.-dec., 907
        - 2012 jan.-mrt., 908
        - 2012 apr.-sep., 909
        - 2012 okt.-dec., 910
        - 2013 jan.-juni, 911
        - 2013 juli-dec., 912
    - Commissie Superheffing en commissies en werkgroepen productiebeperking., 1.3.18.
      - Stukken commissies beperking melkproductie., 1946-1978; 913-915; 3 omslagen
        - 1946-1962, 913
        - 1963-1974, 914
        - 1975-1978, 915
      - Stukken Projectgroep Uitvoering Superheffing., 1984-1990; 916-918; 3 omslagen
        - 1984-1985, 916
        - 1986-1989, 917
        - 1988-1990, 918
      - Overleg Vaste Kamercommissie Landbouw over superheffing., 1985-1986; 919; 1 omslag
      - Verslagen Werkgroep Keuze Formule Superheffing., 1987-1988; 920; 1 omslag
      - Vergaderstukken Werkgroep Uitvoering Superheffing., 1988-1989; 921-922; 2 omslagen
        - 1988, 921
        - 1988-1989, 922
      - Stukken Overleggroep Superheffingsproblematiek., 1990-1991; 923; 1 omslag
      - Stukken Overleggroep Superheffingsproblematiek., 1990; 924; 1 omslag
      - Evaluatienota uitvoering superheffing., 1990; 925; 1 omslag
      - Stukken over instelling Commissie Superheffing., 1991-1999; 926-927; 2 omslagen
        - 1991-1992, 926
        - 1992-1999, 927
      - Agenda’s en verslagen Commissie Superheffing., 1992-2008; 928-929; 2 omslagen
        - 1992-1999, 928
        - 2000-2008, 929
      - Vergaderstukken Commissie Superheffing., 1992-2008; 930-937; 8 omslagen
        - 1992, 930
        - 1992, 931
        - 2000-2001, 932
        - 2002, 933
        - 2003, 934
        - 2004, 935
        - 2005, 936
        - 2006-2008, 937
      - Vergaderstukken begeleidingsteam COS., 2001-2010; 938; 1 omslag
    - Commissies, werkgroepen e.d. over diverse onderwerpen., 1.3.19.
      - Agenda’s en verslagen Commissie voor Technisch Wetenschappelijk Zuivelonderzoek., 1935-1936; 939; 1 omslag
      - Agenda’s en verslagen Commissie West., 1949-1954; 940-941; 2 omslagen
        - 1949-1951, 940
        - 1951-1954, 941
      - Agenda’s en verslagen overleg Hoofden Regionale Afdelingen., 1949-1964; 942-943; 2 omslagen
        - 1951-1959, 942
        - 1960-1964, 943
      - Agenda’s en verslagen Bestuurscommissie Voorbereiding Wetgeving., 1957-1958; 944; 1 omslag
      - Agenda’s en verslagen Commissie Consumentencontact., 1957-1971; 945; 1 omslag
      - Vergaderstukken Commissie Verwerkingskosten Kaas., 1965-1972; 946; 1 omslag
      - Vergaderstukken Centrale Commissie voor melkhygiëne., 1947-1954; 947; 1 omslag
      - Vergaderstukken Coördinatiecommissie Bedrijfschap Zuivel/Productschap Zuivel/Productschap Margarine, Vetten en Oliën., 1954-1976; 948; 1 omslag
      - Vergaderstukken Commissie Stimulering Hulpverlening Zuivelsector Ontwikkelingslanden., 1964-1968; 949; 1 omslag
  - Begrotingen en jaarrekeningen., 1.4.
    - Crisis Zuivel Centrale, Nederlandse Zuivel Centrale en Bedrijfschap voor Zuivel., 1.4.1.
      - Begrotingen Crisis Zuivel Centrale, Nederlandse Zuivel Centrale en Bedrijfschap voor Zuivel., 1933-1956.; 950-953; 4 omslagen
        - 1933-1947, 950
        - 1948-1949, 951
        - 1950-1952, 952
        - 1953-1956, 953
    - A.4.2. Productschap Zuivel., 1.4.2.
      - Begrotingen en jaarrekeningen Productschap Zuivel., 1956-1979; 954-960; 7 omslagen
        - 1956-1960, 954
        - 1961-1964, 955
        - 1965-1968, 956
        - 1969-1971, 957
        - 1971-1975, 958
        - 1976-1977, 959
        - 1977-1979, 960
      - Verordeningen begrotingen Productschap Zuivel., 1979-2013; 961-962; 2 omslagen
        - 1979-1988, 961
        - 1989-2013, 962
      - Begrotingen Productschap Zuivel., 1980-2013; 963-996; 34 omslagen
        - 1980, 963
        - 1981, 964
        - 1982, 965
        - 1983, 966
        - 1984, 967
        - 1985, 968
        - 1986, 969
        - 1987, 970
        - 1988, 971
        - 1989, 972
        - 1990, 973
        - 1991, 974
        - 1992, 975
        - 1993, 976
        - 1994, 977
        - 1995, 978
        - 1996, 979
        - 1997, 980
        - 1998, 981
        - 1999, 982
        - 2000, 983
        - 2001, 984
        - 2002, 985
        - 2003, 986
        - 2004, 987
        - 2005, 988
        - 2006, 989
        - 2007, 990
        - 2008, 991
        - 2009, 992
        - 2010, 993
        - 2011, 994
        - 2012, 995
        - 2013, 996
      - Verordeningen herziene begroting en besluiten vaststelling jaarrekening., 1980-2013; 997; 1 omslag
      - Jaarrekeningen Productschap Zuivel., 1980-2013; 998-1030; 33 omslagen
        - 1980, 998
        - 1981, 999
        - 1982, 1000
        - 1983, 1001
        - 1984, 1002
        - 1985, 1003
        - 1986, 1004
        - 1987, 1005
        - 1988, 1006
        - 1989, 1007
        - 1990, 1008
        - 1991, 1009
        - 1992, 1010
        - 1993, 1011
        - 1994, 1012
        - 1995, 1013
        - 1996, 1014
        - 1997, 1015
        - 1998, 1016
        - 1999, 1017
        - 2000, 1018
        - 2001, 1019
        - 2002, 1020
        - 2003, 1021
        - 2004, 1022
        - 2005, 1023
        - 2006, 1024
        - 2007, 1025
        - 2008, 1026
        - 2009, 1027
        - 2010, 1028
        - 2011, 1029
        - 2012, 1030
  - Regelgeving voor boerderijmelk en consumptiemelk., 1.5.
    - Ontwikkeling regelgeving boerderijmelk., 1951-1973; 1031; 1 omslag
    - Besluit ontheffing bussenmelk., 1991-1998; 1032; 1 omslag
    - Herziening regelgeving boerderijmelk., 1993-1999; 1033; 1 omslag
    - Reglement bepaling vetgehalte en gewicht melk., 1942-1989; 1034; 1 omslag
    - Hygiënevoorschriften rauwe melk., 1980-1983; 1034; 1 omslag
    - Ontwikkeling regelgeving boerderijmelk., 1993-2000; 1036-1038; 3 omslagen
      - 1993-1995, 1036
      - 1996, 1037
      - 1997-2000, 1038
    - Regelgeving consumptiemelk., 1971-1979; 1039; 1 omslag
    - Inrichtingseisen productielocaties., 1993-1999; 1040; 1 omslag
    - Ontwikkeling Zuivelverordening 1958 Consumptiemelk., 1958-1998; 1041-1043; 3 omslagen
      - 1958-1978, 1041
      - 1980-1988, 1042
      - 1990-1998, 1043
    - Melkbesluit Warenwet., 1959-1978; 1044; 1 omslag
    - Regeling etikettering consumptiemelk., 1988-1993; 1045; 1 omslag
    - Reiniging verpakkingen gewasbeschermingsmiddelen en gebruik verdeelapparatuur., 1997-1998; 1046; 1 omslag
    - Ontwikkeling crisis zuivelwetgeving., 1932-1945; 1047-1050; 4 omslagen
      - 1932, 1047
      - 1933-1934, 1048
      - 1934-1936, 1049
      - 1034-1945, 1050
    - Administratiereglement melkvergunninghouders., 1935-1936; 1051; 1 omslag
    - Crisis Melkbesluit., 1935-1937; 1052-1054; 3 omslagen
      - 1935-1950, 1052
      - 1950, 1053
      - 1936-1940, 1054
    - Besluit registratie boter- en kaasproducenten., 1935-1936; 1055; 1 omslag
    - Verordening bedrijfsuitoefening detailhandel., 1982-1985; 1056; 1 omslag
  - Registratie van ondernemingen., 1.6.
    - Overzichten van zuivelbedrijven., 1940-1992; 1057-1068; 12 omslagen
      - 1940-1976, 1057
      - 1962-1982, 1058
      - 1971-1978, 1059
      - 1981-1989, 1060
      - 1970-1971, 1061
      - 1980-1983, 1062
      - 1983-1985, 1063
      - 1985-1987, 1064
      - 1985-1989, 1065
      - 1988-1989, 1066
      - 1990-1992, 1067
      - 1990-1992, 1068
  - Stukken over (Europees) zuivelbeleid., 1.7.
    - Ontwikkeling zuivelmarktbeleid., 1932-1978; 1069; 1 omslag
    - Europees zuivelbeleid; Plan Mansholt., 1968-1976; 1070-1071; 2 omslagen
      - 1968, 1070
      - 1968-1976, 1071
    - Eindrapport Commissie Zuivelproblematiek (Commissie Vondeling)., 1960; 1072; 1 omslag
    - Werkgroep Structuur van de zuivelsector., 1966-1977; 1073; 1 omslag
    - Stukken expertgroep structurering Europese zuivelmarkt., 1953-1972; 1074-1078; 5 omslagen
      - 1953-1956, 1074
      - 1957, 1075; 1958
      - 1959, 1076
      - 1963-1964, 1077
      - 1969-1972, 1078
  - Controle-instellingen., 1.8.
    - Organisatie zuivelcontrole; Rapport Cerutti; minderheidsnota Van Dam., 1967-1972; 1079; 1 omslag
    - Subsidieaanvraag melkcontrolestation., 1981-1989; 1080; 1 omslag
    - Nota Visie op keuringsinstellingen., 1986-1987; 1081; 1 omslag
    - Subsidieaanvraag melkcontrolestation., 1989; 1082; 1 omslag
    - Integratie controle-instellingen., 1992-1999; 1083; 1 omslag
    - Correspondentie zuivelcontrole., 1932-1978; 1084-1086; 3 omslagen
      - 1932-1947, 1084
      - 1947-1967, 1085
      - 1967-1978, 1086
    - Controle uitbetaling boerderijmelk., 1933-1944; 1087; 1 omslag
    - Overleg directeuren melkcontrolestations., 1933-1956; 1088-1089; 2 omslagen
      - 1933-1936, 1088
      - 1937-1956, 1089
  - Onderzoek(smethoden) boerderijmelk., 1.9.
    - Eisen Rijdende Melkontvangsten., 1963-1978; 1090; 1 omslag
    - Bepaling omrekeningsfactor Rijdende Melkontvangsten., 1974-1998; 1091; 1 omslag
    - Proef mobiele weeginstallaties, 1995-1999; 1092-1094; 3 omslagen
      - 1995, 1092
      - 1996-1997, 1093
      - 1998-1999, 1094
    - Onderzoeksmethoden boerderijmelk, 1997-1999; 1095; 1 omslag
    - Onderzoek automatisch melksystemen, 1999; 1096; 1 omslag
    - Onderzoek analyseapparatuur uitbetalingsonderzoek., 1980-1988; 1097-1099; 3 omslagen
      - 1980-1984, 1097
      - 1980-1990, 1098
      - 1985-1989, 1099
    - Ontwikkeling uitbetalingsonderzoek., 1985-1995; 1100-1109; 9 omslagen
      - 1985-1986, 1100
      - 1987, 1101
      - 1988, 1102
      - 1989, 1103
      - 1989, 1104
      - 1990, 1105
      - 1991, 1106
      - 1992, 1107
      - 1993, 1108
      - 1994-1995, 1109
    - Subsidiering infraroodapparatuur., 1989-1992; 1110-1111; 2 omslagen
      - 1989-1992, 1110
      - 1990-1992, 1111
    - Onderzoek vet- en eiwitbepaling, 1997; 1112; 1 omslag
  - Diergezondheid en dierziektebestrijding., 1.10.
    - Rapporten melkveehouderij en melkgeitenhouderij., 2000-2009; 1113; 1 omslag
    - Subsidieaanvragen diergezondheidsonderzoek., 1987-1999; 1114-1115; 2 omslagen
      - 1987-1992, 1114
      - 1995-1999, 1115
    - Bestrijding mond- en klauwzeer., 1994-2002; 1116-1124; 9 omslagen
      - 2000-2002, 1116
      - 2000-2002, 1117
      - 1994-1996, 1118
      - 2001 mrt. I, 1119
      - 2001 mrt. II, 1120
      - 2001 mrt. III, 1121
      - 2001 apr. I, 1122
      - 2001 apr. II, 1123
      - 2001 mei, 1124
    - Samenwerkingsorgaan diergezondheid., 1997-1999; 1125; 1 omslag
    - Financiering en convenant dierziektebestrijding., 1997-2000; 1126-1130; 5 omslagen
      - 1997-1999, 1126
      - 2000, 1127
      - 2001, 1128
      - 2002, 1129
      - 2004-2005, 1130
  - Onderzoek Nederlands Instituut voor Zuivel Onderzoek en praktijkonderzoek melkveehouderij en milieu., 1.11.
    - Kwaliteitsprojecten Nederlands Instituut voor Zuivel Onderzoek., 1.11.1.
      - Kwaliteitsprojecten Nederlands Instituut voor Zuivel Onderzoek., 1994-1998; 1131-1137; 7 omslagen
        - 1994-1998, 1131
        - 1994-1997, 1132
        - 1994, 1133
        - 1995-1996, 1134
        - 1997-1999, 1135
        - 1994-1995, 1136
        - 1994-1996, 1137
    - A.11.2. Praktijkonderzoek melkveehouderij en milieu., 1.11.2.
      - Bereiding en verkoop consumptiemelk op boerderij., 1988-1992; 1138-1139; 2 omslagen
        - 1988-1989, 1138
        - 1990-1992, 1139
      - Melkwinningsonderzoek., 1992-1997; 1140-1144; 5 omslagen
        - 1991-1997, 1140
        - 1992-1994, 1141
        - 1992, 1142
        - 1993-1996, 1143
        - 1995-1997, 1144
      - Oprichting De Marke: proefbedrijf voor onderzoek naar melkveehouderij en milieu., 1989-1990; 1145-1148; 4 omslagen
        - 1989, 1145
        - 1990-1991, 1146
        - 1997, 1147
        - 1990, 1148
      - Financieringsoverleg Mest- en Ammoniakonderzoek., 1985-1989; 1149-1156; 8 omslagen
        - 1985, 1149
        - 1986, 1150
        - 1986, 1151
        - 1987, 1152
        - 1987, 1153
        - 1988-1989, 1154
        - 1989, 1155
        - 1989, 1156
      - Subsidieaanvragen mest- en milieuonderzoek., 1996-1998; 1157; 1 omslag
      - Stukken mestproblematiek., 1973-1993; 1158-1159; 2 omslagen
        - bestanddeel 1, 1158
        - bestanddeel 2, 1159
      - Subsidieaanvragen mest- en milieuonderzoek., 1988; 1160-1161; 2 omslagen
        - 1988, 1160
        - 1988, 1161
      - Slotmanifestatie project mineralenboekhouding., 1995; 1162; 1 omslag
      - Voorstellen en rapporten mest- en ammoniakonderzoek., 1989-1998; 1163; 1 omslag
      - Subsidieaanvragen praktijkonderzoek., 1991-1997; 1164; 1 omslag
      - Subsidieaanvraag project Koeien en Kansen., 1998-1999; 1165; 1 omslag
      - Subsidieaanvraag bemestingsonderzoek., 1997-1999; 1166-1167; 2 omslagen
        - 1997-1999, 1166
        - 1999, 1167
      - Onderzoeksprogramma Goed voeren - Duurzaam boeren., 2000; 1168; 1 omslag
      - Rapport Sociaal-economische consequenties van milieubeleid in de veevoeder-, vlees- en zuivelsector., 1997; 1169; 1 omslag
    - A.11.3. Programma Adviescommissie Zuivel, IJs en Desserts., 1.11.3.
      - Programma Adviescommissie Zuivel, IJs en Desserts., 1979-1992; 1170-1177; 8 omslagen
        - 1979-1990, 1170
        - 1988-1990, 1171
        - 1979-1982, 1172
        - 1980, 1173
        - 1988, 1174
        - 1988-1989, 1175
        - 1990, 1176
        - 1991-1992, 1177
  - Afzetaangelegenheden en promotie., 1.12.
    - Algemene stukken afzetaangelegenheden., 1935-1978; 1178; 1 omslag
    - Algemene stukken promotie., 1938-1979; 1179; 1 omslag
    - Algemene stukken consumentenaangelegenheden., 1957-1977; 1180; 1 omslag
    - Oprichting permanente landbouwmanifestatie Flevohof., 1962-1979; 1181-1185; 5 omslagen
      - 1962-1964, 1181
      - 1965-1971, 1182
      - 1971-1973, 1183
      - 1973-1976, 1184
      - 1974-1979, 1185
  - Aangelegenheden zuivelindustrie, 1.13.
    - A.13.1. Consumptiemelk., 1.13.1.
      - Algemene stukken zuivelindustrie., 1933-1949; 1186-1188; 3 omslagen
        - 1933-1945, 1186
        - 1949-1949, 1187
        - 1933-1940, 1188
      - Inrichtingseisen zuivelfabrieken., 1946-1955; 1189; 1 omslag
      - Consumptiemelkvoorziening., 1945-1974; 1190-1196; 7 omslagen
        - 1945-1948, 1190
        - 1945-1949, 1191
        - 1948, 1192
        - 1948-1949, 1193
        - 1950-1951, 1194
        - 1951-1953, 1195
        - 1953-1974, 1196
      - Stukken over Coöperatieve Melkafzet Centrale., 1941-1972; 1197-1198; 2 omslagen
        - 1941-1949, 1197
        - 1949-1972, 1198
      - Nationale bestemming van melk., 1941-1963; 1199-1200; 2 omslagen
        - 1941-1963, 1199
        - 1963-1978, 1200
      - Vetgehalte consumptiemelk., 1957-1979; 1201-1202; 2 omslagen
        - 1957-1968, 1201
        - 1968-1979, 1202
    - A.13.2. Kaas, 1.13.2.
      - Productiebeheersing kaas., 1950-1962; 1203-1206; 4 omslagen
        - 1950-1962, 1203
        - 1963-1967, 1204
        - 1968-1974, 1205
        - 1975-1978, 1206
      - Kwaliteitsverbetering boerenkaas., 1993-1998; 1207-1208; 2 omslagen
        - 1993-1998, 1207
        - 1993-1998, 1208
    - A.13.3. Inhoudsmaten, verpakkingen en etikettering., 1.13.3.
      - Inhoudsmaten en verpakkingen., 1935-1978; 1209-1212; 4 omslagen
        - 1935-1962, 1209
        - 1963-1967, 1210
        - 1968-1972, 1211
        - 1973-1978, 1212
      - Etikettering., 1988-1994; 1213; 1 omslag
      - Verpakkingen., 1933-1978; 1214-1217; 4 omslagen
        - 1933-1947, 1214
        - 1948-1952, 1215
        - 1952-1962, 1216
        - 1963-1978, 1217
  - Arbeidsmarktonderzoek., 1.14.
    - Beroepenanalyse agrarische sector; oudere werknemer, 1992; 1218; 1 omslag
    - Arbeidsmarktonderzoek in opdracht van het Productschap Zuivel., 1994-1999; 1219-1223; 5 omslagen
      - 1994-1995, 1219
      - 1996-1997, 1220
      - 1997-1999, 1221
      - 1999, 1222
      - 1999, 1223
    - Rapport Groengrijsbeleid., 2000; 1224; 1 omslag
  - Melkprijsaangelegenheden en kostenonderzoek., 1.15.
    - Prijsvorming van melk., 1932-1999; 1225-1231; 7 omslagen
      - 1932-1935, 1225
      - 1935-1939, 1226
      - 1942-1956, 1227
      - 1957-1959, 1228
      - 1960-1964, 1229
      - 1965-1969, 1230
      - 1970-1999, 1231
    - Melkprijs voor de veehouder., 1932-1989; 1232-1270; 39 omslagen
      - 1932-1939, 1232
      - 1940, 1233
      - 1941, 1234
      - 1941-1942, 1235
      - 1943-1944, 1236
      - 1945-1947, 1237
      - 1948-1949, 1238
      - 1950, 1239
      - 1951, 1240
      - 1952, 1241
      - 1953, 1242
      - 1954-1955, 1243
      - 1955-1956, 1244
      - 1957, 1245
      - 1958, 1246
      - 1959, 1247
      - 1960, 1248
      - 1960, 1249
      - 1961, 1250
      - 1961, 1251
      - 1962, 1252
      - 1963, 1253
      - 1963, 1254
      - 1964, 1255
      - 1965, 1256
      - 1965, 1257
      - 1966, 1258
      - 1966, 1259
      - 1967, 1260
      - 1968, 1261
      - 1969, 1262
      - 1970, 1263
      - 1971-1972, 1264
      - 1973, 1265
      - 1974, 1266
      - 1975-1976, 1267
      - 1977-1979, 1268
      - 1980-1984, 1269
      - 1984-1989, 1270
    - Verslagen besprekingen met het ministerie van Landbouw over de melkprijs., 1968-1979; 1271; 1 omslag
    - Onderzoeken naar de kosten van verwerking van melk., 1971-1986; 1272; 1 omslag
    - Rapporten Zuivelwaardecommissie., 1955-1961; 1273; 1 omslag
    - Rapporten kostprijsonderzoek consumptiemelk., 1956-1978; 1274; 1 omslag
    - Rapporten verwerkingskosten melkpoeder., 1963-1972; 1275; 1 omslag
    - Rapporten verwerkingskosten kaas., 1965-1974; 1276; 1 omslag
    - Rapport energieverbruik en energiebesparing in de Nederlandse zuivelindustrie., 1988; 1277; 1 omslag
    - Rapport verwerkingskosten van melk tot verstuivingspoeder., 1965-1967; 1278; 1 omslag
    - Richtlijnen kostenonderzoek., 1991; 1279; 1 omslag
    - Rapporten verwerkingskosten., 1965-1989; 1280; 1 omslag
    - Bedrijfsvergelijkingen., 1988-1995; 1281; 1 omslag
    - Onderzoeken verwerkingskosten., 1985-1996; 1282; 1 omslag
    - Algemene stukken prijsregelingen., 1933-1980; 1283-1284; 2 omslagen
      - 1933-1960, 1283
      - 1961-1980, 1284
    - Vaststelling minimumverkoopprijzen consumptiemelk., 1935-1979; 1285-1287; 3 omslagen
      - 1935-1937, 1285
      - 1936-1950, 1286
      - 1951-1979, 1287
    - Onderzoek minimumprijsregeling consumptiemelk., 1983-1993; 1288-1290; 3 omslagen
      - 1983-1984, 1288
      - 1984-1989, 1289
      - 1990-1993, 1290
    - Prijsregelingen consumptiemelk., 1951-1969; 1291-1295; 5 omslagen
      - 1951-1955, 1291
      - 1956-1958, 1292
      - 1959, 1293
      - 1960-1963, 1294
      - 1964-1969, 1295
    - Minimumprijs voor consumptiemelk., 1981-1993; 1296-1303; 8 omslagen
      - 1981-1982, 1296
      - 1981-1982, 1297
      - 1983-1986, 1298
      - 1987-1988, 1299
      - 1988-1989, 1300
      - 1990, 1301
      - 1991-1993, 1302
      - 1989-1990, 1303
    - Regelingen voor het melkprijsjaar., 1948-1995; 1304-1323; 20 omslagen
      - 1948-1954, 1304
      - 1954-1957, 1305
      - 1957-1959, 1306
      - 1960-1963, 1307
      - 1963-1966, 1308
      - 1966-1967, 1309
      - 1967-1969, 1310
      - 1970-1979, 1311
      - 1980-1981, 1312
      - 1981-1982, 1313
      - 1982-1983, 1314
      - 1982-1984, 1315
      - 1984-1985, 1316
      - 1985-1986, 1317
      - 1986-1987, 1318
      - 1987-1988, 1319
      - 1988-1989, 1320
      - 1989-1990, 1321
      - 1990-1991, 1322
      - 1992-1995, 1323
  - Detailhandelsaangelegenheden., 1.16.
    - Rapporten over standaardisatie, en distributie melkproducten., 1940-1970; 1324; 1 omslag
    - Rapporten over verpakkingen en afzet., 1956-1982; 1325; 1 omslag
    - Stukken over melkbezorging., 1957-1978; 1326-1329; 4 omslagen
      - 1957-1959, 1326
      - 1959-1967, 1327
      - 1967-1974, 1328
      - 1974-1978, 1329
    - Regelingen voor boter., 1933-1978; 1330; 1 omslag
    - Rapporten over aankoopgedrag., 1960-1972; 1331; 1 omslag
    - Onderzoek naar de frequentie van aankopen van melk., 1971-1978; 1332; 1 omslag
    - Onderzoek naar marktopstelling kaasspecialisten., 1991; 1333; 1 omslag
    - Onderzoeken melkdetailhandel., 1955-1976; 1334-1335; 2 omslagen
      - 1955-1976, 1334
      - 1971-1976, 1335
    - Hygiënecode kleinschalige detailhandel in melk en zuivel., 1995-2011; 1336-1340; 5 omslagen
      - 1995-1997, 1336
      - 1998, 1337
      - 1999, 1338
      - 2001-2009, 1339
      - 2003-1011, 1340
    - Vergunningenregeling detailhandel consumptiemelk., 1950-1953; 1341; 1 omslag
    - Rapport positie melkinrichtingen en bezorgersapparaat., 1954; 1342; 1 omslag
  - Exportaangelegenheden., 1.17.
    - Algemene stukken Exportregelingen., 1932-1971; 1342-1344; 3 omslagen
      - 1932-1937, 1342
      - 1937-1963, 1343
      - 1964-1971, 1344
    - Kaasuitvoer Amerika., 1932-1979; 1346-1347; 2 omslagen
      - 1932-1957, 1346
      - 1958-1979, 1347
    - Kaasuitvoer West-Duitsland., 1935-1975; 1348; 1 omslag
    - Kaasuitvoer Oost-Duitsland., 1965-1967; 1349; 1 omslag
    - Kaasuitvoer Frankrijk., 1937-1974; 1350; 1 omslag
    - Kaasuitvoer Spanje., 1946-1978; 1351; 1 omslag
    - Kaasuitvoer Australië., 1956-1979; 1352; 1 omslag
    - Kaasuitvoer Amerika en Canada., 1967-1995; 1353-1354; 2 omslagen
      - 1967-1979, 1353
      - 1992-1995, 1354
    - Exportbevordering Amerika en Canada., 1949-1966; 1355; 1 omslag
    - Foto’s promotieactiviteiten Amerika en Canada., 1953-1961; 1356; 1 omslag
    - Oprichting zuivelfabriek in Jordanië: Jordanmilk., 1965-1983; 1357-1360; 4 omslagen
      - 1967-1980, 1357
      - 1967-1980, 1358
      - 1967-1983, 1359
      - 1965-1983, 1360
  - Publicaties en statistische overzichten, 1.18.
    - Rapporten Nederlandse melk- en zuivelregelingen, Europees Zuivelbeleid, monetaire ontwikkelingen., 1958-1990; 1361; 1 omslag